臺灣板橋地方法院交通事件裁定　　　　　96年度交聲字第48號
原處分機關　交通部公路總局臺北區監理所蘆洲監理站
異　議　人
即受處分人　甲○○
上列異議人即受處分人因違反道路交通管理處罰條例案件，不服
原處分機關於中華民國95年12月11日所為之裁決處分（裁決書案
號：北監蘆字裁46-A9J404490號），聲明異議，本院裁定如下：
    主  文
異議駁回。
    理  由
一、原處分意旨略以：異議人即受處分人甲○○於民國95年2 月
    21日晚間10時28分許，騎乘車牌號碼QU6-596 號輕型機車，
    在臺北市○○○路與中山北路口，駛入禁行機車道，不在規
    定車道行駛，經臺北市政府警察局中正一分局交通分隊警員
    掣單舉發。爰依道路交通管理處罰條例第45條第13款之規定
    ，裁處罰鍰新臺幣（下同）1800元，並依同條例第63條第1
    項第1 款規定，記違規點數1 點。
二、聲明異議意旨略以：異議人因前述交通違規行為經警掣單舉
    發後，即依舉發通知單所載應到案日期，於翌日即95年3 月
    9 日前往郵局繳納，詎承辦人員告知無此項違規紀錄；本件
    因原舉發機關疏誤，於入案時異常退件，事後展延自動繳款
    期限，亦未通知異議人，致異議人未能於期限內依最低金額
    繳納罰鍰，遭原處分機關裁罰1800元，自難甘服，爰依法聲
    明異議云云。
三、經查：異議人即受處分人甲○○於95年2 月21日晚間10時28
    分許，騎乘車牌號碼QU6-596 號輕型機車，在臺北市○○○
    路、中山北路口駛入禁行機車道，不在規定車道行駛，經警
    掣單舉發之事實，有臺北市政府警察局北市警交大字第A9J4
    04490 號舉發違反道路交通管理事件通知單1 件附卷可資佐
    證，異議人亦坦承騎乘機車未依規定車道行駛，其違規行為
    洵堪認定。異議人雖以前揭情詞置辯，惟依卷附舉發通知單
    之記載，本件應到案日期原為95年3 月8 日（嗣經展延至同
    年月14日），異議人既陳明未接獲展期通知，仍延至同年月
    月9 日始至郵局繳款，已逾原定自動繳納最低罰鍰金額600
    元之期限。且本件違規紀錄業於異議人繳款前之95年3 月2
    日上傳至監理機關列管，並無連線異常或其他狀況之通知，
    有臺北市政府警察局北市警交字第09535832400 號函及違規
    歷史查詢表各1 件在卷足稽。則原舉發機關前將本件違規紀
    錄上傳列管時，雖因駕駛人資料不全遭退件，然已於95年3
    月2 日補正，當無礙於異議人於期限內繳納罰鍰。異議人辯
    稱：伊前往郵局繳款時，經承辦人員告知無違規紀錄云云，
    並未提出任何證據可供調查，不足採信。況依道路交通管理
    事件統一裁罰基準及處理細則第48條第1 項、第2 項規定，
    違反道路交通管理事件，行為人認為舉發之事實與違規情形
    相符者，得於接獲通知單後，親自或委託他人持該通知單，
    不經裁決向指定之處所，逕依裁罰基準執行並繳納罰鍰結案
    。前項違反道路交通管理事件，未暫代保管物件或吊扣駕照
    、牌照處分者，行為人得以郵寄匯票、郵局與公路監理電腦
    系統連線即時銷案（以下簡稱郵局即時銷案）、郵政劃撥、
    金融卡、信用卡轉帳、電話語音轉帳或向經委託代收罰鍰之
    金融機構繳納罰鍰、或其他經管轄機關委託辦理收繳罰鍰之
    機構，繳納罰鍰結案；臺北市政府警察局北市警交大字第A9
    J404490 號舉發違反道路交通管理事件通知單左上角亦有相
    關教示，並經異議人簽收。倘異議人無法以郵政劃撥方式繳
    納罰鍰，亦應選擇其他方式為之，或向監理機關查詢，竟捨
    此不由，任令自動繳款期限經過，始請求按最低金額繳納罰
    鍰，自非有據。異議人於上開時、地騎車機車不在規定車道
    行駛之違規行為，事證明確，復未依規定期限自動繳納罰鍰
    ，原處分機關以異議人違反道路交通管理處罰條例第45條第
    13款規定，裁處罰鍰1800元，並依同條例第63條第1 項第1
    款規定記違規點數1 點，並無違誤。從而，本件異議為無理
    由，應予駁回。
四、據上論斷，應依道路交通案件處理辦法第19條，裁定如主文
    。
中　　華　　民　　國　　96　　年　　4 　　月　　4 　　日
                        交通法庭  法　官  廖  怡  貞
以上正本證明與原本無異
如不服本裁定應於送達後5 日內向本院提出抗告狀
                                  書記官　林  惠  齡
中　　華　　民　　國　　96　　年　　4 　　月　　4 　　日
